【裁判字號】    99,上易,1705
【裁判日期】    990914
【裁判案由】    竊盜
【裁判全文】
臺灣高等法院刑事判決                99年度上易字第1705號
上  訴  人
即  被  告  甲○○
上列上訴人因竊盜案件，不服臺灣板橋地方法院99年度易字第10
92號，中華民國99年5 月25日第一審判決（起訴案號：臺灣板橋
地方法院檢察署99年度偵字第6332號），提起上訴，本院判決如
下：
    主  文
原判決撤銷。
甲○○於夜間侵入住宅竊盜，累犯，處有期徒刑捌月；又毀越安
全設備竊盜，累犯，處有期徒刑拾月。應執行有期徒刑壹年貳月
。
    事  實
一、甲○○前於民國95年間因施用毒品及竊盜等案件，經原審法
    院以95年度易字第210 號、95年度簡字第3979號，分別判處
    有期徒刑8 月、3 月確定，上開2 罪經原審以95年度聲字第
    3579號刑事裁定定應執行有期徒刑10月確定，並於96年4 月
    12日因徒刑執行完畢出監。詎仍不知悔悟，竟意圖為自己不
    法之所有，為下列之竊盜行為：
  (一)於98年12月間之某日凌晨2 時許，見乙○○位於臺北縣土城
    市○○路○ 段149 巷4 弄7 號住處公共樓梯間大門未關之際
    ，隨即侵入該地下室1 樓，見有抽風機擋住無法進入，便徒
    手將抽風機推掉後，侵入該住處內，徒手竊取乙○○所有之
    1 捆銅線（約15公斤）、電鋸1 個、裝潢用空氣槍5 支等物
    ，得手後，隨即逃離現場，並將上開所竊得之物予以變賣，
    所得款項供己花用。
  (二)於99年1 月18日下午2 時35分許，見乙○○上開住處公共樓
    梯間大門未關之際，隨即侵入該地下室一樓，因乙○○已將
    先前遭侵入之地下室抽風機處以木板封住，而該木板旁有1
    個老舊小鐵窗，便徒手將該鐵窗拉斷，毀越該窗戶安全設備
    侵入該住處內，徒手竊取乙○○所有之墨線水平儀1 個、裝
    潢用火藥槍1 支、現金新臺幣（下同）15,000元、皮夾等物
    得手後，隨即逃離現場，並將上開所竊得之物予以變賣，所
    得款項供己花用。嗣於99年1 月18日下午5 時50分許，乙○
    ○之女兒返家後發現遭竊，而報警處理，經警調閱監視錄影
    畫面，發現甲○○於99年1 月18日下午2 時35分許，出現在
    監視錄影畫面中，乃通知甲○○到案說明，甲○○承認上述
    (二)之竊盜犯罪，並於有偵查職權之機關或公務員發覺上述(一)
    之犯罪前，主動向檢察官自首上述(一)部分犯罪而接受裁判。
二、案經臺北縣政府警察局土城分局移送臺灣板橋地方法院檢察
    署檢察官偵查起訴。
    理  由
一、按被告以外之人於審判外之言詞或書面陳述，除法律有規定
    者外，不得作為證據，刑事訴訟法第159 條第1 項固有明文
    ；惟被告以外之人於審判外之陳述，雖不符同法第159 條之
    1 至之4 規定，而經當事人於審判程序同意作為證據，法院
    審酌該言詞陳述或書面陳述作成時之情況，認為適當者，亦
    得為證據。又當事人、代理人或辯護人於法院調查證據時，
    知有第159 條第1 項不得為證據之情形，而未於言詞辯論終
    結前聲明異議者，視為有前項之同意，同法第159 條之5 亦
    定有明文。本件檢察官及被告於原審及本院審判程序中，對
    於本案相關證人於警詢、偵查中之證述暨其他相關具傳聞性
    質之證據資料之證據能力，均表示無意見，且迄於言詞辯論
    終結前亦未聲明異議。本院審酌本案證人之陳述及證據資料
    作成時之情況，核無違法取證或其他瑕疵，證據力亦無明顯
    過低之情形，認為以之作為證據為適當，是依刑事訴訟法第
    159 條之5 規定，前述證人於審判外之陳述及相關證據資料
    ，自均得作為證據。
二、訊據被告甲○○除對於事實一(二)部分辯稱我是將鐵窗拆下從
    窗戶侵入，沒有毀越門扇云云外，對於其他犯罪事實，均坦
    承不諱。惟查，被告甲○○於偵查中供稱：「第二次我進去
    偷時，我沒有從第一次進去的地方進入，因為屋主有把該處
    用板子釘起來，木板旁邊有一個窗戶，該窗戶上有一個小鐵
    窗但已老舊，我就大力拉就斷了。」等語（見偵卷第28頁）
    ；核與證人乙○○於偵查中證稱：「：第二次歹徒不是從該
    處進來（指抽風機處），是從地下室撬開鐵窗，我的地下室
    可以通到一樓。」等語（見偵卷第27頁），足認被告第二次
    竊盜，確有「拉斷」、「撬開」鐵窗侵入之事實無疑，被告
    上開辯稱僅係拆下鐵窗，沒有毀壞云云，並不足採；此外，
    復有證人即警員陳信良於偵訊時之證詞，及監視器翻拍照片
    6 紙（見偵卷第32頁）在卷可稽，本案事證明確，被告犯行
    洵堪認定，應依法論科。
三、按刑法第321 條第1 項第2 款規定將「門扇」、「牆垣」、
    「其他安全設備」並列。則所謂「門扇」應專指門戶而言，
    指分隔住宅或建築物內外之出入口大門而言。而所謂「其他
    安全設備」，指門扇、牆垣以外，依社會通常觀念足認為防
    盜之一切設備者，即屬相當（最高法院25年上字第4168號判
    例意旨參照）。是鐵窗及一般窗戶均既具有防閑之效用，依
    社會通常之觀念，均屬於維護安全之防盜設備，自屬該條文
    所規定之「安全設備」無誤（最高法院33年上字第1504號判
    例意旨參照）。核被告所為，就事實欄一(一)所示部分，係犯
    刑法第321 條第1 項第1 款之夜間侵入住宅之加重竊盜罪；
    就事實欄一(二)部分，係犯刑法第321 條第1 項第2 款之毀越
    安全設備之加重竊盜罪。被告所犯上開二罪之間，犯意各別
    ，行為互殊，應予分論併罰。再查，被告前於95年間因施用
    毒品及竊盜等案件，經原審法院以95年度易字第210 號、95
    年度簡字第3979號，分別判處有期徒刑8 月、3 月確定，上
    開2 罪經原審以95年度聲字第3579號刑事裁定定應執行有期
    徒刑10月確定，並於96年4 月12日徒刑執行完畢出監，有本
    院被告前案紀錄表1 份在卷可佐，是其於受有期徒刑執行完
    畢後5 年內故意再犯有期徒刑以上之前揭二罪，為累犯，均
    應依刑法第47條第1 項之規定加重其刑。又被告於有偵查職
    權之機關或公務員發覺事實欄一(一)之犯罪前，主動向檢察官
    自首該部分犯罪而接受裁判，有訊問筆錄在卷可稽（見偵卷
    第28頁），故就事實欄一(一)之犯罪事實，應符合刑法第62條
    前段自首之規定予以減輕其刑，並先加後減之。
四、原審以被告犯行明確，予以論罪科刑，固非無見。惟(1)被告
    就事實一(一)部分犯行，符合自首要件，原審漏未審酌及此，
    尚有未洽；(2)被告就事實欄一(二)部分犯行，係毀越窗戶「安
    全設備」竊盜，原審論以毀越「門扇」竊盜，亦有未洽；被
    告上訴就事實一(二)部分否認毀越門扇，為有理由；另空言原
    審量刑太重，雖無理由，然原判決既有上述可議之處，自應
    由本院予以撤銷改判，爰審酌被告前有多次竊盜前科紀錄，
    素行非佳，且正值青壯卻不思循正途賺取所需，其犯罪之動
    機、目的及手段實屬可議，且對社會治安所生危害非輕，迄
    今尚未賠償被害人乙○○所受之損失，及其智識程度、生活
    狀況，以及其犯後於偵查中坦承犯行，態度尚可等一切情狀
    ，分別量處如主文第二項所示之刑，並定其應執行之刑，以
    資懲儆。
據上論斷，應依刑事訴訟法第369 條第1 項前段、第364 條、第
299 條第1 項前段，刑法第321 條第1 項第1 款、第2 款、第47
條第1 項、第62條前段、第51條第5 款，判決如主文。
本案經檢察官曾俊哲到庭執行職務。
中    華    民    國    99    年    9     月    14    日
                  刑事第一庭審判長法  官  葉騰瑞
                                  法  官  王炳梁
                                  法  官  彭政章
以上正本證明與原本無異。
不得上訴。
                                  書記官  杜宜寧
中    華    民    國    99    年    9     月    14    日
附錄本案論罪科刑之法律條文：
中華民國刑法第321條：
犯竊盜罪而有左列情形之一者，處6 月以上、5 年以下有期徒刑
：
一、於夜間侵入住宅或有人居住之建築物、船艦或隱匿其內而犯
    之者。
二、毀越門扇、牆垣或其他安全設備而犯之者。
三、攜帶兇器而犯之者。
四、結夥三人以上而犯之者。
五、乘火災、水災或其他災害之際而犯之者。
六、在車站或埠頭而犯之者。
前項之未遂犯罰之。

司法院資訊處製作；財團法人民間司法改革基金會備份。
